# 银行承兑汇票对应的现金流量科目

提问人：yjhly2011 时间：2022-10-13 17:59:09
大家好，银行承兑汇票对应的现金流量科目处理如下： 1 、公司在收到银行承兑汇票时，现金流量不做处理；
2 、到期转为银行存款时，计入“销售商品、提供劳务收到的现金”；
3 、如果未到期进行贴现，则将收到的贴现金额计入“销售商品、提供劳务收到的现金”，贴现息计入“ 分配股利、利润或偿付利息支付的现金”，
4 、将收到的银行承兑汇票转让，在转让的当月分别计入“销售商品、提供劳务收到的现金”，和“ 购买商品、接受劳务支付的现金”（假设用于采购）
以上处理正确吗，谢谢

回答人：chenyiwei
1 、如果是用于贴现，则要区分能否终止确认。如可以终止确认，则如你所述计入“销售商品、提供劳务收到的现金”（但一般按贴现款净额，不单列贴现利息的现金流量）；如不能终止确认，需确认短期借款的，则作为“借款收到的现金”处理。
2 、票据背书转让不涉及现金流，现金流量表正表中不反映。

提问人：yjhly2011 时间：2022-10-14 10:44:28
谢谢陈版主，理解了，因为贴现得到的是净额，所以不存在贴现息的现金流量。在承兑汇票背书的情况下，因为不涉及现金流，所以现金流量表正表中不反映，也理解了，这种情况下，单就对现金流量表的影响来看，是否类似于非货币性资产交换（比如以物易物，这里假设用于采购），企业实质上应收款结清了且已经完成采购但均不涉及现金流的变化，如果这种情况占比较大的情况下，且企业赊销占比稳定或基本不存在赊销的情况下，现金流量表中“销售商品、提供劳务收到的现金”、“购买商品、接受劳务支付的现金”与利润表收入与成本的对比就会“疑问”，这种疑问一般先从哪里寻找路径原因呢，谢谢您

回答人：chenyiwei
这只能通过在附注中额外披露补充信息，例如通过票据背书方式结算的销售和采购款情况等。